
# Servicios de Capacitación y Formación

Procesos de Capacitación

```{r capacitacion, echo=FALSE}
capacitacion <- read_csv("datos/capacitacion.csv")
kable(capacitacion, caption = "Personas capacitadas por trimestre") %>%
  kable_styling(latex_options = "hold_position")
```

## Campos de Conocimiento

```{r campos-conocimiento, echo=FALSE}
campos <- read_csv("datos/campos_conocimiento.csv")
ggplot(campos, aes(x = reorder(Campo, Porcentaje), y = Porcentaje)) +
  geom_col(fill = "#0073C2FF") +
  coord_flip() +
  labs(title = "Distribución por campo de conocimiento", x = "", y = "%") +
  theme_minimal()
```

# Perfil de los Participantes

```{r perifl-participantes, echo=FALSE}
perfil <- read_csv("datos/perfil.csv")
kable(perfil, caption = "Distribución de usuarios por características demográficas") %>%
  kable_styling(latex_options = "hold_position")
```

# Ferias de Empleo

```{r ferias-empleo, echo=FALSE}
ferias <- read_csv("datos/ferias.csv")
kable(ferias, caption = "Resumen de ferias de empleo 2024") %>%
  kable_styling(latex_options = "hold_position")
```

# Bolsa Metropolitana de Empleo

```{r bme, echo=FALSE}
bolsa <- read_csv("datos/bolsa.csv")
kable(bolsa, caption = "Indicadores de la Bolsa Metropolitana de Empleo") %>%
  kable_styling(latex_options = "hold_position")
```

# Escuela Taller Quito II

```{r escuela-taller, echo=FALSE}
escuela <- read_csv("datos/escuela_taller.csv")
ggplot(escuela, aes(x = reorder(Oficio, Beneficiarios), y = Beneficiarios)) +
  geom_col(fill = "#F8766D") +
  coord_flip() +
  labs(title = "Beneficiarios por oficio - Escuela Taller Quito II", x = "", y = "Personas") +
  theme_minimal()
```

# Proyectos Especiales

Emprendimiento: 100 beneficiarios, 33% mujeres, 67% hombres.

Escolaridad: 83 niños/as beneficiados, 69 familias.

Capacitación vocacional: 106 personas, incluyendo 10 extranjeras.

# Satisfacción de Usuarios

```{r satisfaccion-usuarios, echo=FALSE}
satisfaccion <- tibble(
Nivel = c("Muy satisfactorio", "Satisfactorio", "Regular", "Poco",
"Nada"), Porcentaje = c(77.47, 19.80, 2.32, 0.30, 0.10) )

ggplot(satisfaccion, aes(x = reorder(Nivel, Porcentaje), y =
Porcentaje)) + geom_col(fill = "#7CAE00") + coord_flip() + labs(title =
"Nivel de satisfacción de usuarios", x = "", y = "%") + theme_minimal()

```
