---
title: "Boletín Estadístico Mensual"
author: "Unidad de Análisis"
date: "`r format(Sys.Date(), '%d de %B de %Y')`"
output:
  pdf_document:
    toc: true
    number_sections: true
    latex_engine: xelatex
    keep_tex: false
fontsize: 11pt
geometry: margin=2.5cm
mainfont: "Lato"
---

```{r setup, include=FALSE}
#carga de librerias
library(readr)
library(dplyr)
library(kableExtra)
library(ggplot2)

```


# Servicios de Capacitación y Formación

Procesos de Capacitación

```{r capacitacion, echo=FALSE, message=FALSE, warning=FALSE}
capacitacion <- read_csv("data/capacitacion.csv")
kable(capacitacion, caption = "Personas capacitadas por trimestre") %>%
  kable_styling(latex_options = c("striped", "hold_position"), font_size = 10)
```

## Campos de Conocimiento

```{r campos-conocimiento, echo=FALSE, message=FALSE, warning=FALSE}
campos <- read_csv("data/campos_conocimiento.csv")
ggplot(campos, aes(x = reorder(Campo, Porcentaje), y = Porcentaje)) +
  geom_col(fill = "#0073C2FF") +
  coord_flip() +
  labs(title = "Distribución por campo de conocimiento", x = "", y = "%") +
  theme_minimal(base_size = 10) +
  theme(plot.title = element_text(face = "bold", hjust = 0.5))
```

# Perfil de los Participantes

```{r perifl-participantes, echo=FALSE, message=FALSE, warning=FALSE}
perfil <- read_csv("data/perfil.csv")
kable(perfil, caption = "Distribución de usuarios por características demográficas") %>%
  kable_styling(latex_options = c("striped", "hold_position"), font_size = 10)
```

# Ferias de Empleo

```{r ferias-empleo, echo=FALSE, message=FALSE, warning=FALSE}
ferias <- read_csv("data/ferias.csv")
kable(ferias, caption = "Resumen de ferias de empleo 2024") %>%
  kable_styling(latex_options = c("striped", "hold_position"), font_size = 10)
```

# Bolsa Metropolitana de Empleo

```{r bme, echo=FALSE, message=FALSE, warning=FALSE}
bolsa <- read_csv("data/bolsa.csv")
kable(bolsa, caption = "Indicadores de la Bolsa Metropolitana de Empleo") %>%
  kable_styling(latex_options = c("striped", "hold_position"), font_size = 10)
```

# Escuela Taller Quito II

```{r escuela-taller, echo=FALSE, message=FALSE, warning=FALSE}
escuela <- read_csv("data/escuela_taller.csv")
ggplot(escuela, aes(x = reorder(Oficio, Beneficiarios), y = Beneficiarios)) +
  geom_col(fill = "#F8766D") +
  coord_flip() +
  labs(title = "Beneficiarios por oficio - Escuela Taller Quito II", x = "", y = "Personas") +
  theme_minimal(base_size = 10) +
  theme(plot.title = element_text(face = "bold", hjust = 0.5))
```

# Proyectos Especiales

Emprendimiento: 100 beneficiarios, 33% mujeres, 67% hombres.

Escolaridad: 83 niños/as beneficiados, 69 familias.

Capacitación vocacional: 106 personas, incluyendo 10 extranjeras.

# Satisfacción de Usuarios

```{r satisfaccion-usuarios, echo=FALSE, message=FALSE, warning=FALSE}
satisfaccion <- tibble(
Nivel = c("Muy satisfactorio", "Satisfactorio", "Regular", "Poco", "Nada"),
Porcentaje = c(77.47, 19.80, 2.32, 0.30, 0.10))

ggplot(satisfaccion, aes(x = reorder(Nivel, Porcentaje), y = Porcentaje)) +
  geom_col(fill = "#7CAE00") +
  coord_flip() +
  labs(title = "Nivel de satisfacción de usuarios", x = "", y = "%") +
  theme_minimal(base_size = 10) +
  theme(plot.title = element_text(face = "bold", hjust = 0.5))

```
